臺灣嘉義地方法院刑事判決　　　　　　　100年度訴字第796號
公　訴　人　臺灣嘉義地方法院檢察署檢察官
被　　　告　鄭安良
上列被告因違反毒品危害防制條例案件，經檢察官提起公訴（一
○○年度毒偵字第一五五二、一五九七號），被告於準備程序中
就被訴事實為有罪之陳述，經本院合議庭裁定由受命法官獨任進
行簡式審判程序，判決如下：
    主          文
鄭安良施用第一級毒品，累犯，處有期徒刑柒月；又施用第一級
毒品，累犯，處有期徒刑伍月；又施用第二級毒品，累犯，處有
期徒刑肆月。應執行有期徒刑壹年。
    犯罪事實及理由
一、犯罪事實：
    鄭安良前於民國九十年間因施用毒品案件，經法院裁定令入
    戒治處所強制戒治，於九十二年十月十九日強制戒治執行完
    畢釋放，於強制戒治執行完畢釋放後五年內，又因(一)於九十
    六年四月十八日施用第一級毒品案件，經本院以九十六年度
    訴字第六六七號判決判處有期徒刑十月，減為有期徒刑五月
    ，如易科罰金，以新臺幣一千元折算一日確定，於九十六年
    十一月二十九日易科罰金執行完畢，復因(二)施用第一級毒品
    及第二級毒品案件，經本院以九十七年度訴字第四一○號判
    決分別判處有期徒刑七月及四月，並定應執行刑為有期徒刑
    十月確定，再因(三)施用第一級毒品及第二級毒品案件，經本
    院以九十七年度訴字第七七○號判決分別判處有期徒刑七月
    及四月，並定應執行刑為有期徒刑十月確定，上開(二)、(三)案
    件嗣經本院以九十七年度聲字第一三五八號裁定定應執行刑
    為處有期徒刑一年七月確定，於九十九年三月二日縮刑期滿
    執行完畢。詎仍不知悔改，分別為下述行為：
  (一)基於施用第一級毒品海洛因之犯意，於一百年八月六日下午
    四時許，在臺中市○○區○○街某工地宿舍，以注射針筒內
    放置第一級毒品海洛因加水稀釋後注射之方式，施用第一級
    毒品海洛因一次。嗣經警通知於一百年八月十一日上午十一
    時許到案，且於當日上午十一時二十二分許，得鄭安良同意
    後，採其尿液送驗，其結果呈海洛因之代謝物嗎啡陽性反應
    ，始悉上情。
  (二)基於施用第一級毒品海洛因之犯意，於一百年八月三十一日
    晚上十時許，在其位於嘉義市○○街三二號住處，以注射針
    筒內放置第一級毒品海洛因加水稀釋後注射之方式，施用第
    一級毒品海洛因一次。另基於施用第二級毒品甲基安非他命
    之犯意，於一百年八月三十一日晚上十時許，在其上址住處
    ，以將第二級毒品甲基安非他命置入玻璃球內加熱燒烤吸食
    煙霧之方式，施用第二級毒品甲基安非他命一次。嗣於一百
    年九月一日上午十一時三十分許，在嘉義市○○街與康樂街
    口為警查獲，鄭安良於有偵查權限之機關或人員發覺前，即
    主動向有偵查權限之警員自首自己施用第一級毒品海洛因並
    接受裁判，且於當日中午十二時十分許，得鄭安良同意後，
    採其尿液送驗，其結果呈海洛因之代謝物嗎啡陽性反應及甲
    基安非他命陽性反應，始悉上情。
二、證據：
    本件證據除引用檢察官起訴書之記載外（如附件），並補充
    「被告鄭安良於本院之自白及本院一百年十一月二十三日辦
    理刑事案件電話紀錄查詢表」。
三、本件係經被告鄭安良於準備程序當庭表示認罪，而經本院裁
    定以簡式審判程序加以審理，則依據刑事訴訟法第二百七十
    三條之二、同法第一百五十九條第二項之規定，不適用傳聞
    法則有關限制證據能力之相關規定。
四、查被告曾有上開犯罪事實欄所載之強制戒治執行紀錄，於強
    制戒治執行完畢釋放後五年內，又因於九十六年四月十八日
    施用第一級毒品案件，經本院以九十六年度訴字第六六七號
    判決判處有期徒刑十月，減為有期徒刑五月，如易科罰金，
    以新臺幣一千元折算一日確定，有臺灣高等法院被告前案紀
    錄表在卷可參，是被告於強制戒治執行完畢釋放後，於五年
    內已再犯施用毒品罪，經依法追訴處罰，縱其本次再度施用
    毒品之時間，在初犯經強制戒治執行完畢釋放五年以後，已
    不合於「五年後再犯」之規定，且因已於「五年內再犯」，
    顯見其再犯率甚高，原實施強制戒治，已無法收其實效，即
    應依毒品危害防制條例第十條處罰，則檢察官據以向本院提
    起公訴，即無不合，附此敘明。
五、查海洛因及甲基安非他命分屬毒品危害防制條例第二條第二
    項第一款所列之第一級毒品及同條項第二款所列之第二級毒
    品，核被告就犯罪事實一(一)所為，係犯毒品危害防制條例第
    十條第一項之施用第一級毒品罪；就犯罪事實一(二)所為，係
    犯毒品危害防制條例第十條第一項之施用第一級毒品罪及同
    條例第十條第二項之施用第二級毒品罪。被告因施用第一級
    毒品海洛因及第二級毒品甲基安非他命而持有海洛因及甲基
    安非他命之低度行為，為其施用之高度行為所吸收，不另論
    罪。被告所犯上開各罪，犯意各別，行為互異，罪名有異，
    應予分論併罰。起訴意旨認被告就犯罪事實一(二)所為係以一
    施用行為，同時施用第一級毒品海洛因及第二級毒品甲基安
    非他命，觸犯構成要件不同之罪名，為想像競合犯，應從一
    重之施用第一級毒品罪論處，尚有誤會。又被告有上開犯罪
    事實欄所載之犯罪科刑及執行完畢紀錄，有臺灣高等法院被
    告前案紀錄表附卷足參，其受徒刑之執行完畢後，五年內故
    意再犯本案有期徒刑以上各罪，均為累犯，應各依刑法第四
    十七條第一項規定加重其刑。再查被告於一百年九月一日為
    警查獲時即於有偵查權限之機關或人員發覺前，主動向嘉義
    市政府警察局刑警大隊偵四隊警員黃正欽自首其於一百年八
    月三十一日施用第一級毒品海洛因犯行並接受裁判，有其警
    詢筆錄及本院上開辦理刑事案件電話紀錄查詢表附卷可稽，
    參以被告事後並未逃避偵審之事實，應認其本案犯行，合於
    自首之要件，爰就被告此部分犯行依法減輕其刑，並先加後
    減之。爰依被告於本院之供述及卷內事證等，審酌：被告前
    曾因施用毒品觸法，仍不知悛悔，又施用足以導致精神障礙
    、性格異常，甚至造成生命危險之毒品，戕害一己之身體健
    康，對社會治安可能之危害程度非微之犯罪動機，未婚、從
    事牆壁切割工作、自己一人生活之生活狀況，前有多次施用
    毒品前科紀錄之品行，國中畢業之智識程度，事後坦承犯行
    知所悔悟之犯後態度等一切情狀，分別量處如主文所示之刑
    ，並定其應執行之刑，以資懲儆。
據上論斷，應依刑事訴訟法第二百七十三條之一第一項、第二百
九十九條第一項前段、第三百十條之二、第四百五十四條第二項
，毒品危害防制條例第十條第一項、第二項，刑法第十一條前段
、第五十一條第五款、第四十七條第一項、第六十二條前段，判
決如主文。
本案經檢察官陳志川到庭執行職務。
中    華    民    國   100    年    12    月    30    日
                  刑事第三庭    法  官  鄭雅文
以上正本證明與原本無異。
如不服本判決應於判決送達後十日內向本院提出上訴書狀，並應
敘述具體理由；其未敘述上訴理由者，應於上訴期間屆滿後二十
日內向本院補提理由書（均須按他造當事人之人數附繕本）「切
勿逕送上級法院」。
中    華    民    國   100    年    12    月    30    日
                                書記官  潘宜伶
附錄論罪科刑法條：
毒品危害防制條例第十條
施用第一級毒品者，處六月以上五年以下有期徒刑。
施用第二級毒品者，處三年以下有期徒刑。